臺灣臺南地方法院刑事簡易判決　　　　 100年度簡字第1918號
公　訴　人　臺灣臺南地方法院檢察署檢察官
被　　　告　陳清雄
選任辯護人　賴鴻鳴律師
　　　　　　黃俊達律師
　　　　　　蘇文斌律師
被　　　告　郭沛汝原名郭妙如.
上列被告等因贓物案件，經檢察官提起公訴（100年度偵字第164
4號、4251號、4346號、100年度偵緝字第251號），本院訊問被
告後，被告自白犯罪，經本院合議庭裁定由受命法官獨任逕以簡
易判決處刑如下：
        主  文
陳清雄共同犯如附表所示之收受贓物罪，共四罪，各處如附表所
示之刑。應執行有期徒刑陸月，如易科罰金，以新台幣壹仟元折
算壹日。
郭沛汝共同犯如附表所示之故買贓物罪，共四罪，各處如附表所
示之刑。應執行有期徒刑捌月，如易科罰金，以新台幣壹仟元折
算壹日。
        事實及理由
一、本件犯罪事實及證據，除證據部分增列「卷附臺灣臺南地方
    法院檢察署刑案資料查註紀錄表、臺灣高等法院被告全國前
    案紀錄表」外，餘均引用檢察官追加起訴書之記載（如附件
    ）。
二、核被告郭沛汝所為，係犯刑法第349條第2項之故買贓物罪。
    被告陳清雄所為，係犯同條第1項之收受贓物罪。起訴意旨
    雖認被告陳清雄亦係犯故買贓物罪，惟被告陳清雄係負責拆
    解車輛，並未涉及買賣交易之行為，僅係持有贓物，應論以
    收受贓物罪，檢察官起訴意旨容有誤會，惟其基礎事實同一
    ，本案自得予以審理，並變更起訴法條。被告郭沛汝、陳清
    雄就附表所示之犯行，分別與陳建榮、陳基榮有犯意聯絡及
    行為分擔，應分別論以共同正犯。被告二人就附表所示99年
    10月3日後之某日及100年1月30日，分別同時購買或收受二
    或三被害人所有之二或三輛自小客車，係分別以一行為觸犯
    數個故買或收受贓物犯行，為想像競合，應分別論以一故買
    贓物或收受贓物罪。被告二人所犯附表所示之故買或收受贓
    物犯行（共4次），犯意個別，行為互殊，應予分論併罰。
    爰審酌被告二人涉及故買或收受贓物之數量高達7輛自小客
    車，影響被害人數量及社會治安情節非輕，惟被告二人均係
    受雇於陳建榮，分別擔任會計、接聽電話聯絡客戶，以及拆
    解車體之工作，並非主導者，且渠等於本院審理時均坦承犯
    行，堪認犯罪後態度尚佳，並兼衡渠等之智識程度、經濟狀
    況等一切情狀，分別量處如附表所示之刑，並定應執行如主
    文所示，及均諭知易科罰金之折算標準，以資懲儆。
三、依刑事訴訟法第449條第2項、第454條第2項、第300條，刑
    法第28條、第349條、第55條、第41條第1項前段、第51條第
    5款，罰金罰鍰提高標準條例第1條前段、第2條，逕以簡易
    判決處刑如主文。
四、如不服本判決，得自收受送達之日起10日內，向本院提起上
    訴。
中     華     民     國   100   年   10   月    31    日
                     刑事第一庭  法  官  高如宜
上正本證明與原本無異。
                                 書記官  黃憶筑
中     華     民     國   100   年   10   月    31    日
附錄本案論罪科刑法條全文：
中華民國刑法第349條
（普通贓物罪）
收受贓物者，處 3 年以下有期徒刑、拘役或 5 百元以下罰金。
搬運、寄藏、故買贓物或為牙保者，處 5 年以下有期徒刑、拘
役或科或併科 1 千元以下罰金。
因贓物變得之財物，以贓物論。
附表：
┌──┬───┬─────┬────┬────────┬──────┬──────────┐
│編號│被害人│失竊車輛車│失竊時間│失竊地點        │故買贓物時間│                    │
│    │      │牌號碼    │        │                │            │                    │
├──┼───┼─────┼────┼────────┼──────┼──────────┤
│ 1  │陳詠茜│車牌號碼  │99年10月│臺南市北區育德三│99年10月3日 │陳清雄共同犯收受贓物│
│    │      │0901-XV號 │2日20時 │街與文成一路口  │後之某日    │罪，處有期徒刑參月，│
│    │      │自小客車  │20分許  │                │            │如易科罰金，以新台幣│
├──┼───┼─────┼────┼────────┤            │壹仟元折算壹日。    │
│ 2  │許世龍│車牌號碼  │99年10月│臺南市七股區三股│            │郭沛汝共同犯故買贓物│
│    │      │0960-SU號 │3日13時 │里南38線4公里處 │            │罪，處有期徒刑肆月，│
│    │      │自小客車  │20分許  │                │            │如易科罰金，以新台幣│
│    │      │          │        │                │            │壹仟元折算壹日。    │
├──┼───┼─────┼────┼────────┼──────┼──────────┤
│ 3  │李豐安│車牌號碼  │100年1月│臺南市仁德區文孝│100年1月28日│陳清雄共同犯收受贓物│
│    │      │4118-JB號 │24日21時│路與文忠路口    │            │罪，處有期徒刑貳月，│
│    │      │自小客車  │10分許  │                │            │如易科罰金，以新台幣│
│    │      │          │        │                │            │壹仟元折算壹日。    │
│    │      │          │        │                │            │郭沛汝共同犯故買贓物│
│    │      │          │        │                │            │罪，處有期徒刑參月，│
│    │      │          │        │                │            │如易科罰金，以新台幣│
│    │      │          │        │                │            │壹仟元折算壹日。    │
├──┼───┼─────┼────┼────────┼──────┼──────────┤
│ 4  │黃秀珍│車牌號碼  │100年1月│臺中市大里區環河│100年1月29日│陳清雄共同犯收受贓物│
│    │      │3562-XZ號 │26日9時 │路205號對面     │            │罪，處有期徒刑貳月，│
│    │      │自小客車  │25分許  │                │            │如易科罰金，以新台幣│
│    │      │          │        │                │            │壹仟元折算壹日。    │
│    │      │          │        │                │            │郭沛汝共同犯故買贓物│
│    │      │          │        │                │            │罪，處有期徒刑參月，│
│    │      │          │        │                │            │如易科罰金，以新台幣│
│    │      │          │        │                │            │壹仟元折算壹日。    │
├──┼───┼─────┼────┼────────┼──────┼──────────┤
│ 5  │楊喬渝│車牌號碼  │100年1月│臺南市○○路○段 │100年1月30日│陳清雄共同犯收受贓物│
│    │      │0526-LW號 │28日21時│與永華五街口    │            │罪，處有期徒刑參月，│
│    │      │自小客車  │25分許  │                │            │如易科罰金，以新台幣│
├──┼───┼─────┼────┼────────┤            │壹仟元折算壹日。    │
│ 6  │王鴻典│車牌號碼  │100年1月│臺南市北區中華北│            │郭沛汝共同犯故買贓物│
│    │      │0728-NP號 │29日19時│路2段156號旁    │            │罪，處有期徒刑肆月，│
│    │      │自小客車  │許      │                │            │如易科罰金，以新台幣│
├──┼───┼─────┼────┼────────┤            │壹仟元折算壹日。    │
│ 7  │黃萩敏│車牌號碼  │100年1月│臺南市佳里區佳東│            │                    │
│    │      │5599-MJ號 │30日14時│路267號對面     │            │                    │
│    │      │自小客車  │許      │                │            │                    │
└──┴───┴─────┴────┴────────┴──────┴──────────┘
附件：
臺灣臺南地方法院檢察署檢察官追加起訴書
                                     100年度偵字第1644號
                                     100年度偵字第4251號
                                     100年度偵字第4346號
                                    100年度偵緝字第251號
    被      告  陳建榮  男  44歲（民國○○年○○月○○日生）
                        住臺南市麻豆區油車里油車138號
                        （現在法務部矯正署臺南看守所羈押
                        中）
                        國民身分證統一編號：Ｚ000000000號
                陳清雄  男  34歲（民國○○年○月○○日生）
                        住臺南市○○區○○路53號之16
                        國民身分證統一編號：Ｚ000000000號
                陳基榮  男  21歲（民國○○年○月○○日生）
                        住臺南市官田區東庄里西庄145號
                        國民身分證統一編號：Ｚ000000000號
    上二人共同
    選任辯護人  賴鴻鳴律師
                黃俊達律師
                蘇文彬律師
    被      告  郭妙如  女  34歲（民國○○年○○月○○日生）
                        住臺南市善化區溪美里溪尾192號之2
                        國民身分證統一編號：Ｚ000000000號
上列被告因贓物案件，已經偵查終結，前經本署檢察官提起公訴
（99年度偵字第16645號、第17893號、100年度偵字第2012號）
，現由臺灣臺南地方法院以99年度易字第1763號案件審理中，就
本案相牽連之一人犯數罪及數人共犯一罪部分，認應追加起訴，
茲將犯罪事實及證據並所犯法條分敘如下：
        犯罪事實
一、陳建榮前因贓物案件，經臺灣臺南地方法院於民國83年10月
    27日以83年度訴字第1008號判決，判處有期徒刑3年6月確定
    ，於85年6月6日縮短刑期假釋出監，又於86年11月13日，因
    犯贓物罪，經臺灣高等法院臺南分院以86年度上易字第2374
    號判決，判處有期徒刑2年確定，上開假釋遭撤銷，2案接續
    執行，於93年4月12日因縮短刑期假釋出監併交付保護管束
    ，甫於94年11月19日保護管束期滿，視為執行完畢。
二、陳建榮係址設臺南市麻豆區油車里油車138號「原億汽車材
    料行」負責人，自民國99年1月間僱用郭妙如擔任會計，負
    責管理辦公室、接聽客戶電話，聯絡買賣汽車零件事宜，並
    先後於99年4月間、99年12月27日起，僱用陳基榮、陳清雄
    負責拆解汽車零件，其等共同基於故買贓車之犯意聯絡，明
    知如附表「失竊車輛車牌號碼」所示之自小客車，分別係如
    附表所示之被害人，於如附表所示之失竊時間、地點所遭竊
    ，係屬贓物，竟仍由陳建榮先於附表「故買贓物時間」欄所
    示之時間，以每輛自小客車新臺幣（下同）3萬5000元至5萬
    元不等之代價，向蕭錦莉、葉志青（他案通緝中，另行偵辦
    ）收購後，再由陳基榮、陳清雄在「原億汽車材料行」工廠
    內進行拆解車體工作，郭妙如則依客戶需求，將拆解後之零
    件銷售與不特定人，以此牟利。嗣因警方於100年1月30日受
    理黃萩敏報案指稱其所有之車牌號碼5599-MJ號自小客車遭
    竊，經警方循線追查，在「原億汽車材料行」工廠內，當場
    查獲陳清雄、陳基榮正在拆解上開車輛，郭妙如則在辦公室
    內處理事務，並扣得夾式挖土機乙台、堆高機2台、乙炔切
    割器乙組、空氣壓縮機2台、氣動扳手3把、電鋸乙台及拆解
    車輛之工具乙批等物。
三、案經訴請臺南市政府警察局佳里分局報告偵辦。
        證據並所犯法條
一、證據清單及待證事實：
┌──┬─────────┬──────────────┐
│編號│證據名稱          │待證事實                    │
├──┼─────────┼──────────────┤
│ 1  │被告陳建榮於警詢及│1.被告陳建榮明知如附表所示之│
│    │偵查中之供述。    │  自小客車係如附表所示之被害│
│    │                  │  人遭竊之贓車，仍以每輛3萬 │
│    │                  │  5000元至5萬元之代價收購之 │
│    │                  │  事實。                    │
│    │                  │2.被告陳建榮僱用被告郭妙如擔│
│    │                  │  任會計、接電話及接待客人等│
│    │                  │  工作；僱用被告陳基榮、陳清│
│    │                  │  雄拆解贓車零件之事實。    │
├──┼─────────┼──────────────┤
│ 2  │被告陳清雄於警詢及│被告陳清雄係受僱於被告陳建榮│
│    │偵查中之供述。    │拆解贓車，其所拆解之贓車，係│
│    │                  │被告陳建榮所收購、開至「原億│
│    │                  │汽車材料廠」內之事實。      │
├──┼─────────┼──────────────┤
│ 3  │被告陳基榮於警詢及│被告陳基榮係受僱於被告陳建榮│
│    │偵查中之供述。    │拆解贓車之事實。            │
├──┼─────────┼──────────────┤
│ 4  │被告郭妙如於警詢及│1.被告郭妙如受僱於被告陳建榮│
│    │偵查中之證述。    │  擔任會計工作，負責顧辦公室│
│    │                  │  、接聽電話、招待客人等工作│
│    │                  │  之事實。                  │
│    │                  │2.被告郭妙如否認犯行，然被告│
│    │                  │  陳建榮前於99年11月間為警查│
│    │                  │  獲以「原億汽車材料行」做為│
│    │                  │  贓車解體工廠時，被告郭妙如│
│    │                  │  即受僱於被告陳建榮擔任會計│
│    │                  │  ，亦知悉被告陳建榮涉嫌故買│
│    │                  │  贓物，嗣於被告陳建榮於99年│
│    │                  │  12月27日具保停止羈押後，被│
│    │                  │  告郭妙如復至被告陳建榮經營│
│    │                  │  之「原億汽車材料行」工作，│
│    │                  │  其主觀上顯然知悉被告陳建榮│
│    │                  │  有收購贓車之事實。        │
├──┼─────────┼──────────────┤
│ 5  │證人即被害人黃萩敏│證人黃萩敏所有之車牌號碼5599│
│    │於警詢之證述及臺南│-MJ號自小客車，於附表編號7所│
│    │市政府警察局車輛協│示之遭竊時、地被竊，並在「原│
│    │尋（尋獲）電腦輸入│億汽車材料廠」內尋獲業經解體│
│    │單與贓物認領保管單│之車體、零件等物之事實。    │
│    │各乙份。          │                            │
├──┼─────────┼──────────────┤
│ 6  │證人即被害人陳詠茜│證人陳詠茜所有之車牌號碼0901│
│    │於警詢之證述及現場│-XV號自小客車，於附表編號1所│
│    │指認照片6張、贓物 │示之遭竊時、地被竊，並在「原│
│    │認領保管單與臺南市│億汽車材料廠」內尋獲業經解體│
│    │政府警察局車輛尋獲│之車體、零件等物之事實。    │
│    │電腦輸入單各乙份。│                            │
├──┼─────────┼──────────────┤
│ 7  │證人即被害人許世龍│證人許世龍所有之車牌號碼0960│
│    │於警詢之證述及臺南│-SU號自小客車，於附表編號2所│
│    │市政府警察局車輛尋│示之遭竊時、地被竊，並在「原│
│    │獲電腦輸入單、贓物│億汽車材料廠」內尋獲業經解體│
│    │認領保管單各乙份暨│之車體、零件等物之事實。    │
│    │現場指認照片10張。│                            │
├──┼─────────┼──────────────┤
│ 8  │證人即被害人李豐安│證人李豐安所有之車牌號碼4118│
│    │於警詢之證述及臺南│-JB號自小客車，於附表編號3所│
│    │市政府警察局車輛協│示之遭竊時、地被竊，並在「原│
│    │尋（尋獲）電腦輸入│億汽車材料廠」內尋獲業經解體│
│    │單、贓物認領保管單│之車體、零件等物之事實。    │
│    │各乙份。          │                            │
├──┼─────────┼──────────────┤
│ 9  │證人即被害人黃秀珍│證人黃秀珍所有之車牌號碼3562│
│    │於警詢之證述及臺南│-XZ號自小客車，於附表編號4所│
│    │市政府警察局車輛協│示之遭竊時、地被竊，並在「原│
│    │尋（尋獲）電腦輸入│億汽車材料廠」內尋獲業經解體│
│    │單、贓物認領保管單│之車體、零件等物之事實。    │
│    │各乙份暨現場指認照│                            │
│    │片6張。           │                            │
├──┼─────────┼──────────────┤
│ 10 │證人即被害人楊喬渝│證人楊喬渝所有之車牌號碼0526│
│    │於警詢之證述及臺南│-LW號自小客車，於附表編號5所│
│    │市政府警察局車輛協│示之遭竊時、地被竊，並在「原│
│    │尋（尋獲）電腦輸入│億汽車材料廠」內尋獲業經解體│
│    │單、贓物認領保管單│之車體、零件等物之事實。    │
│    │各乙份。          │                            │
├──┼─────────┼──────────────┤
│ 11 │證人即被害人王鴻典│證人王鴻典所有之車牌號碼0728│
│    │於警詢之證述及臺南│-NP號自小客車，於附表編號6所│
│    │市政府警察局車輛尋│示之遭竊時、地被竊，並在「原│
│    │獲電腦輸入單、贓物│億汽車材料廠」內尋獲業經解體│
│    │認領保管單各乙份。│之車體、零件等物之事實。    │
├──┼─────────┼──────────────┤
│ 12 │現場蒐證照片及扣押│自被告陳建榮經營之「原億汽車│
│    │物品照片共175張。 │材料行」內查獲如附表所示之遭│
│    │                  │竊車輛車殼、零件等物之事實。│
└──┴─────────┴──────────────┘
二、核被告陳建榮、陳清雄、陳基榮、郭妙如所為，均係犯刑法
    第349條第2項之故買贓物罪嫌。其等對於上開犯行間，有犯
    意聯絡及行為分擔，均為共同正犯；又被告等各次犯故買贓
    物之犯意各別，請與分論併罰。扣案之夾式挖土機乙台、堆
    高機2台、乙炔切割器乙組、空氣壓縮機2台、氣動扳手3把
    、電鋸乙台及拆解車輛之工具乙批等物，均係被告陳建榮所
    有，且供被告犯罪所用之物，請依法宣告沒收。末者，請審
    酌被告陳建榮自82年間起，即有多次贓物前科，規模日益龐
    大，成為竊盜者之特定銷贓管道，加劇社會治安成本，其於
    99年11月間為警查獲收購贓車，進而拆解銷售牟利之犯行，
    甫於99年12月27日具保在外，於短時間內，又陸續犯下本件
    犯行，足見被告有犯罪習慣，僅藉刑之執行實難以徹底根絕
    其犯罪習性，請依竊盜犯贓物犯保安處分條例第3條第1項第
    1款之規定，諭知被告應於刑之執行前令入勞動場所強制工
    作，以收矯治實效。
三、按一人犯數罪、數人共犯一罪或數罪者為相牽連案件；又於
    第一審辯論終結前，得就與本件相牽連之犯罪，追加起訴，
    刑事訴訟法第7條第1款、第2款、第265條第1項分別定有明
    文。查本件被告陳建榮、陳基榮前因贓物案件，業經本署檢
    察官以99年度偵字第16645號、第17893號、100年度偵字第
    2012 號提起公訴，現由貴院以99年度易字第1763號審理中
    ，此有本署刑案資料查註紀錄表乙份在卷可佐。是本件與該
    案為一人犯數罪及數人共犯一罪或數罪之相牽連案件。
四、依刑事訴訟法第265條第1項追加起訴。
    此  致
臺灣臺南地方法院
中    華    民    國   100    年    3     月    31    日
                              檢察官 何 珩 禎
本件證明與原本無異
中    華    民    國   100    年    4     月     7    日
                              書記官 林 香 吟
附錄所犯法條
刑法第349條第2項
搬運、寄藏、故買贓物或為牙保者，處 5 年以下有期徒刑、拘
役或科或併科 1 千元以下罰金。
附表
┌──┬───┬─────┬────┬────────┬──────┐
│編號│被害人│失竊車輛車│失竊時間│失竊地點        │故買贓物時間│
│    │      │牌號碼    │        │                │            │
├──┼───┼─────┼────┼────────┼──────┤
│ 1  │陳詠茜│車牌號碼  │99年10月│臺南市北區育德三│99年10月3日 │
│    │      │0901-XV號 │2日20時 │街與文成一路口  │後之某日    │
│    │      │自小客車  │20分許  │                │            │
├──┼───┼─────┼────┼────────┤            │
│ 2  │許世龍│車牌號碼  │99年10月│臺南市七股區三股│            │
│    │      │0960-SU號 │3日13時 │里南38線4公里處 │            │
│    │      │自小客車  │20分許  │                │            │
├──┼───┼─────┼────┼────────┼──────┤
│ 3  │李豐安│車牌號碼  │100年1月│臺南市仁德區文孝│100年1月28日│
│    │      │4118-JB號 │24日21時│路與文忠路口    │            │
│    │      │自小客車  │10分許  │                │            │
├──┼───┼─────┼────┼────────┼──────┤
│ 4  │黃秀珍│車牌號碼  │100年1月│臺中市大里區環河│100年1月29日│
│    │      │3562-XZ號 │26日9時 │路205號對面     │            │
│    │      │自小客車  │25分許  │                │            │
├──┼───┼─────┼────┼────────┼──────┤
│ 5  │楊喬渝│車牌號碼  │100年1月│臺南市○○路○段 │100年1月30日│
│    │      │0526-LW號 │28日21時│與永華五街口    │            │
│    │      │自小客車  │25分許  │                │            │
├──┼───┼─────┼────┼────────┤            │
│ 6  │王鴻典│車牌號碼  │100年1月│臺南市北區中華北│            │
│    │      │0728-NP號 │29日19時│路2段156號旁    │            │
│    │      │自小客車  │許      │                │            │
├──┼───┼─────┼────┼────────┤            │
│ 7  │黃萩敏│車牌號碼  │100年1月│臺南市佳里區佳東│            │
│    │      │5599-MJ號 │30日14時│路267號對面     │            │
│    │      │自小客車  │許      │                │            │
└──┴───┴─────┴────┴────────┴──────┘